【裁判字號】    97,易緝,14
【裁判日期】    970310
【裁判案由】    竊盜
【裁判全文】
臺灣臺南地方法院刑事判決              97年度易緝字第14號
公  訴  人  臺灣臺南地方法院檢察署檢察官
被      告  甲○○
                    （現於臺灣臺南看守所附設觀察勒戒所執
上列被告因竊盜案件，經檢察官提起公訴（95年度撤緩字第 181
號），本院依簡式審判程序判決如下：
    主  文
甲○○犯共同攜帶兇器、毀壞安全設備竊盜罪，處有期徒刑捌月
。
    事  實
一、甲○○與黃志翔（業經本院以94年度易字第106 號刑事判決
    判處有期徒刑10月確定）共同基於意圖為自己不法所有之犯
    意聯絡，於民國93年10月7 日凌晨2 時10分許，由甲○○持
    黃志翔所有客觀上對人之生命、身體安全具有危險性，足供
    兇器使用之利剪1 支、黃志翔持隨地所撿拾之木棍1 支，駕
    車前往臺南縣新市鄉○○路207 號「豬哥標檳榔攤」，由黃
    志翔先持木棍將裝置於該檳榔攤處之監視器打歪，再由甲○
    ○持利剪剪斷安裝於檳榔攤鐵門掛鎖之安全設備後，進入該
    檳榔攤內，竊取乙○○所有之各廠牌香菸1 批【價值約新臺
    幣（下同）5,000 元】、新力牌音響1 台（價值2,000 元）
    ，得手後，2 人將竊得之香菸平分吸食，音響則遭黃志翔丟
    棄，嗣經警調閱現場監視器錄影帶供該檳榔攤員工指認而循
    線查獲上情。
二、案經臺南縣警察局善化分局報請臺灣臺南方法院檢察署檢察
    官偵查起訴。
    理  由
一、程序方面─
  (一)按除被告所犯為死刑、無期徒刑、最輕本刑為3 年以上有期
    徒刑之罪或高等法院管轄第一審案件者外，於法院行準備程
    序進行中，被告先就被訴事實為有罪之陳述時，審判長得告
    知被告簡式審判程序之旨，並聽取當事人、代理人、辯護人
    及輔佐人之意見後，裁定進行簡式審判程序；且受命法官行
    準備程序，與法院或審判長有同一之權限，刑事訴訟法第27
    3 條之1 第1 項及第279 條第2 項前段分別定有明文。本件
    被告甲○○所為係犯死刑、無期徒刑、最輕本刑為3 年以上
    有期徒刑以外之罪，其於準備程序中就被訴事實為有罪之陳
    述，經受命法官告知簡式審判程序之旨，並聽取公訴人、被
    告之意見後，本院認為適宜由受命法官獨任進行簡式審判程
    序。
  (二)簡式審判程序之證據調查，不受刑事訴訟法第159 條第1 項
    、第161 條之2 、第161 條之3 、第163 條之1 及第164 條
    至第170 條規定之限制，亦為同法第273 條之2 所明文。是
    此，卷附相關證據，本院均可採為證據，先此敘明。
二、認定犯罪事實所憑證據及理由─
  (一)上開犯罪事實，業據被告甲○○分於司法警察調查、檢察官
    偵訊及本院審理時供承不諱（參警卷第1 頁至第3 頁，偵查
    卷第7 頁，本院97年2 月25日準備程序及審判筆錄），核與
    證人即共同正犯黃志翔於司法警察調查中所陳述渠2 人共同
    竊盜情節相符（參警卷第4 頁至第8 頁），並經證人即豬哥
    標檳榔攤會計乙○○於司法警察調查中證述檳榔攤財物遭竊
    等與明確（參警卷第9 頁至第10頁）。此外，經檳榔攤員工
    李靖雪指認監視器翻拍照片結果，確認監視器所監錄竊盜行
    為人確為被告及黃志翔2 人，亦經該證人於司法警察調查中
    證述明確（參警卷第11頁至第12頁），復有監視器翻拍照片
    18幀在卷可憑（參警卷第13頁至第16頁），是被告自白核與
    事實相符，可以採信。
  (二)綜上所述，本件事證明確，被告犯行洵堪認定，應依法論科
    。
三、論罪科刑之理由─
  (一)按刑法第321 條第1 項第3 款之攜帶兇器竊盜罪，係以行為
    人攜帶兇器竊盜為其加重條件，此所謂兇器，其種類並無限
    制，凡客觀上足對人之生命、身體、安全構成威脅，具有危
    險性之兇器均屬之，且祇須行竊時攜帶此種具有危險性之兇
    器為已足。本件被告持行竊時攜帶之利剪，長約60公分，且
    可以剪斷安裝於檳榔攤鐵門之掛鎖，分為被告、共同正犯黃
    志翔於司法警察調查、本院審理中供陳明確（參警卷第5 頁
    、第1 頁反面、本院97年2 月25日準備程序筆錄第3 頁），
    堪認足以為殺傷人之生命、身體之器械，為具有危險性之兇
    器甚明。次按毀壞附加於門上之掛鎖，則屬毀壞安全設備，
    亦據最高法院85年度臺上字第5433號判決意旨揭櫫明確。
  (二)核被告甲○○所為，係犯刑法第321 條第1 項第2 款、第 3
    款之攜帶兇器、毀壞安全設備竊盜罪。被告與黃志翔就前開
    竊盜犯行，有犯意聯絡及行為分擔，為共同正犯。
  (三)爰審酌被告不思以正當工作賺取財物，因一己貪念任意竊取
    他人之物，危害他人財產安全非輕，惟念所竊財物之價值非
    鉅，犯罪後態度良好等一切情狀，量處如主文所示之刑。
  (四)被告所為本案竊盜犯行之犯罪時間雖在96年4 月24日以前，
    惟其於96年1 月30日經本院發佈通緝，而於97年1 月7 日10
    時40分許經警緝獲到案，有本院96年1 月30日96年南院慧刑
    岡緝字第51號通緝書、臺南市警察局第四分局97年1 月7 日
    南市警四刑緝字第097000001 號通緝案件報告書（參本院95
    年度易字第1336號刑事卷第37頁至第38頁、本院卷第1 頁）
    ，則按中華民國96年罪犯減刑條例業於96年7 月4 日公布，
    並自96年7 月16日施行，該條例第5 條規定：「本條例施行
    前，經通緝而未於中華民國九十六年十二月三十一日以前自
    動歸案接受偵查、審判或執行者，不得依本條例減刑。」，
    是此，被告自不得予以減刑。
  (五)被告竊盜所用之利剪1 支，雖為共同正犯黃志翔所有，惟已
    丟棄一情，分據被告、黃志翔於司法警察調查、陳明在卷（
    參警卷第6 頁），為免執行困難，爰不予宣告沒收，併此敘
    明。
四、適用之法律─
  (一)刑事訴訟法第299 條第1 項前段、第273 條之1 第1 項。
  (二)刑法第28條、第321 條第1 項第2 款、第3 款。
本案經檢察官丙○○到庭執行職務。
中    華    民    國    97    年    3     月    10    日
                      刑事第十三庭  法  官  張維君
以上正本證明與原本無異。
如不服本判決，應於判決送達後10日內，向本院提出上訴狀。（
須附繕本）
                                    書記官  黃傳鈞
中    華    民    國    97    年    3     月    11    日
附錄  本判決論罪科刑法條：
中華民國刑法第321 條第1 項第2 款、第3 款
（加重竊盜罪）
犯竊盜罪而有左列情形之一者，處 6 月以上、 5 年以下有期徒
刑：
二  毀越門扇、牆垣或其他安全設備而犯之者。
三  攜帶兇器而犯之者。
附記事項：告訴人或被害人對於判決如有不服，請具備理由逕向
檢察官聲請檢察官提起上訴，其上訴期間之計算，係以檢察官收
受判決正本日期為準。


司法院資訊處製作；財團法人民間司法改革基金會備份。
